# 关于递延所得税资产

提问人：ericeliu 时间：2018-04-20 18:04:44
网上查了不少关于递延所得税资产讨论的贴子。关于在亏损的情况下坏账准备是否确认递延所得税资产的问题我还有点疑问。 假设 2017 年度A公司利润表上只有两项：管理费用 200 万元，资产减值损失-坏账准备 100 万元，利润总额-300万元。所得税上可弥补亏损 200 万元。目前比较公认的方法是如果这 200 万未弥补亏损不确认递延所得税资产，则资产减值损失也不能确认。 陈老师在论坛里解释过：应在预计未来可获得的应纳税所得额的限度内，首先确认可抵扣亏损相关的递延所得税资产，如有剩余的未来应纳税所得额，再确认与坏帐准备相关的递延所得税资产，而不是相反。 我认为可弥补亏损只能在预计未来五年内可获得的应纳税所得额限度内确认。而资产减值损失只要预计未来有盈利，不限年数，就能产生抵税效应，带来经济利益流入。从这个角度看，坏账准备对应的递延所得税资产不应该受未弥补亏损是否确认递延的影响。 或者说这里是不是有个“潜规则”，即“预计未来”指的就是最多预计未来五年内，不得超过五年。如果是这样，陈老师的解释就说的通了。否则我还是迷糊。

回答人：chenyiwei
“可预见的未来”一般不超过 5 年。这一方面是多数情况下对 5 年后的状况是很难预见的；另一方面也是因为税法规定的税前补亏年限是5 年。